【裁判字號】    99,交聲,2594
【裁判日期】    990915
【裁判案由】    交管條例聲異
【裁判全文】
臺灣板橋地方法院交通事件裁定        99年度交聲字第2594號
原處分機關  交通部公路總局嘉義區監理所
異  議  人
即受處分人  甲○○
上列異議人即受處分人因違反道路交通管理處罰條例事件，對於
交通部公路總局嘉義區監理所民國99年5 月31日所為之處分（原
處分案號：嘉監裁字第裁70-C00000000號），聲明異議，本院裁
定如下：
    主  文
異議駁回。
    理  由
一、原處分意旨略以：異議人即受處分人甲○○於民國99年4 月
    9 日23時40分許，騎乘車號579-EWN 號重型機車，行經臺北
    縣三重市○○路○ 段，為警查獲異議人之駕駛執照已遭吊扣
    ，而有「駕駛執照吊扣期間駕駛機器腳踏車」之違規行為，
    經臺北縣政府警察局三重分局厚德派出所警員，當場填製臺
    北縣政府警察局北縣警交大字第C00000000 號舉發違反道路
    交通管理事件通知單（下稱舉發通知單）舉發，並經原處分
    機關於99年5 月31日以嘉監裁字第裁70-C00000000號違反道
    路交通管理事件裁決書，依道路交通管理處罰條例第21條第
    1 項第5 款之規定，裁處罰鍰新臺幣（下同）6,000 元，並
    依同條例第21條第4 項後段、第67條第3 項（原處分漏載第
    21條第4 項後段、第67條第3 項）之規定，吊銷駕駛執照及
    1 年內不得考領駕駛執照。
二、異議意旨略以：伊自知駕照因先前交通違規點數超過而遭監
    理所吊扣，然伊從南部北上工作，因工作地點交通不便，需
    騎車通勤，伊已知錯，並痛改前非。又該舉發通知單上警員
    字跡潦草，身分證統一編號亦記載錯誤，該名警員執法可信
    度實有可議之處，為此聲明異議，請求撤銷原處分云云。
三、按道路交通管理處罰條例所稱之汽車，包括機器腳踏車，該
    條例第3 條第8 款定有明文。次按汽車駕駛人，於駕駛執照
    吊扣期間駕駛機器腳踏車者，處新臺幣6,000 元以上12,000
    元以下罰鍰，當場禁止其駕駛；並吊銷駕駛執照；又汽車駕
    駛人，曾依本條例其他各條規定吊銷駕駛執照者，1 年內不
    得考領駕駛執照。道路交通管理處罰條例第21條第1 項第5
    款、第4 項後段、第67條第3 項分別定有明文。
四、經查：
  (一)異議人前因違反道路交通管理處罰條例案件，經原處分機關
    裁處吊扣駕駛執照1 月，吊扣期間自99年3 月11日起至99年
    4 月10日止，惟其於吊扣期間之99年4 月9 日23時40分許，
    有騎乘車號579-EWN 號重型機車，行經臺北縣三重市○○路
    ○ 段之事實，為異議人所自承在卷（見本院卷第4 頁反面）
    ，並有舉發通知單及交通部公路總局嘉義區監理所99年9 月
    2 日嘉監營裁字第0990014794號函暨附件異議人之駕駛執照
    吊扣執行單各1 紙在卷可稽（見本院卷第21、19至19頁），
    足認異議人遭舉發當時，確處於駕駛執照吊扣期間，猶違規
    騎乘機車行駛於路上無疑。
  (二)異議人雖辯稱：伊係工作地點交通不便，需騎車通勤云云，
    然按駕照吊扣期間禁止駕駛小型車或機器腳踏車，其目的乃
    係維護公眾往來行車之安全，為防杜再犯及給予受處分人相
    當警惕，而剝奪其於一定時期內駕駛車輛之資格，異議人自
    不得以己身之事由而貽害不特定多數用路人之交通安全。而
    異議人於前揭時、地，確有在駕駛執照吊扣期間騎乘重型機
    車之違規行為，業經認定如上述，自應依法處罰，是異議人
    上開所辯，無法遽以為免罰之事由。至異議人另舉發通知單
    上警員字跡潦草，且將其身分證字號記載錯誤云云，惟觀諸
    舉發通知單所載，可知舉發警員所書寫之字跡並未潦草至無
    法辨識，亦即本院仍可由其上所寫字跡辨識出該舉發通知單
    所舉發之違規行為人為甲○○、身分證統一編號為Ｚ0000000
    00號、出生年月日為76年3 月21日、地址為雲林縣北港鎮○
    ○路37之28號8 樓之情，此亦核與異議人之年籍資料相符，
    核無異議人所稱字跡潦草且寫錯身分證統一編號之情，是異
    議人上開所辯，顯與事證不符，難以採信。
五、綜上所述，本件異議人確有於前揭時、地，有「駕駛執照吊
    扣期間駕駛機器腳踏車」之違規行為，事證明確。從而，原
    處分機關依道路交通管理處罰條例第21條第1 項第5 款、第
    4 項、第67條第3 項之規定，裁處異議人罰鍰6,000 元，並
    吊銷其駕駛執照，1 年內不得重新考領駕駛執照之處分，其
    認事用法均無違誤，裁罰亦無不當，本件異議為無理由，應
    予駁回。
據上論斷，應依道路交通管理處罰條例第87條第2 項，道路交通
案件處理辦法第19條，裁定如主文。
中    華    民    國    99    年    9     月    15    日
                  交通法庭    法  官  鄧雅心
以上正本證明與原本無異。
如不服本裁定，應於送達後5日內，向本院提出抗告狀。
                              書記官  王小芬
中    華    民    國    99    年    9     月    15    日

司法院資訊處製作；財團法人民間司法改革基金會備份。
